【裁判字號】    98,交聲,160
【裁判日期】    980717
【裁判案由】    違反道路交通管理處罰條例
【裁判全文】
臺灣宜蘭地方法院交通事件裁定         98年度交聲字第160號
移
異  議  人
即受處分人  甲○○
上列受處分人因違反道路交通管理處罰條例案件，對於交通部公
路總局臺北區監理所宜蘭監理站於民國98年4月14日所為之處分
（原處分案號：宜監字第裁43-U00000000號），聲明異議，本院
裁定如下：
    主  文
異議駁回。
    理  由
一、按汽車駕駛人，駕車在鐵路平交道，不遵守看守人員之指示
    ，或遮斷器開始放下，或警鈴已響、閃光號誌已顯示，仍強
    行闖越者，處新臺幣（下同）6千元以上1萬2千元以下罰鍰
    ，並應接受道路交通安全講習，道路交通管理處罰條例第54
    條第1款及違反道路交通管理事件統一裁罰基準及處理細則
    分別定有明文。又依同條例第63條第1項第3款規定，汽車駕
    駛人有第54條情形者，除依原條款處罰鍰外，併予記違規點
    數3點。
二、本件受處分人即異議人甲○○於民國98年1月30日上午9時11
    分許，駕駛車號U5-5346號自用小貨車，在宜蘭縣宜蘭市○
    ○路○○道因警示號誌已顯示，遮斷器開始放下，仍強行闖
    越平交道，經警逕行舉發，以受處分人有違反道路交通管理
    處罰條例第54條第1款之違規而掣單舉發。嗣因受處分人於
    舉發通知單上所載應到案日期前向原處分機關提出申訴，經
    原處分機關函請原舉發單位調查結果，仍認受處分人有上開
    超速行駛之違規行為，原處分機關乃於98年4月14日依道路
    交通管理處罰條例第54條第1款、第63條（漏載第1項第3款
    ）及違反道路交通管理事件統一裁罰標準表之規定裁處罰鍰
    1萬元併記違規點數3點，並施以道安講習。
三、訊據受處分人固不否認有於上開時間於宜蘭縣宜蘭市○○路
    ○○道，駕駛車牌號碼U5-5346號自用小貨車行經平交道等
    情，惟矢口否認有何違規之行為，辯稱：我是柵欄還沒有放
    下來我才快速通過云云。經查，受處分人駕駛上開車輛於前
    揭時、地違規闖越平交道經警舉發等情，業經證人即當日舉
    發之警員鄭文龍到庭具結證稱：「這是自動照相測速的，不
    論是柵欄放下來，或是警示號誌已響，都不可以通過，遮斷
    器啟動後6至8秒才會開始拍照，所以依照照片上的資料顯示
    ，在號誌已響8秒後異議人才通過」等語明確（見本院卷第
    18頁筆錄），並有採證照片在卷可稽，依採證照片所示，受
    處分人所駕駛之車輛，確係在警示號誌已亮，遮斷器已經開
    始放下後，始駛入平交道黃線網狀區，核與證人鄭文龍所為
    證述相符，自堪信為真實，顯見受處分人當時確有於警示號
    誌已顯示且遮斷器開始放下後仍通過平交道之行為無誤，故
    受處分人上開辯解，尚屬無據。
四、綜上所述，受處分人駕駛前揭汽車於上開時、地違規闖越平
    交道之行為，事證明確，原處分機關依道路交通管理處罰條
    例第54條第1款、第63條第1項第3款及違反道路交通管理事
    件統一裁罰基準表規定，裁處受處分人罰鍰1萬元併記違規
    點數3點，並施以道安講習，核無違誤，本件受處分人之異
    議無理由，應予駁回。
據上論斷，應依道路交通案件處理辦法第19條，裁定如主文
中    華    民    國    98    年     7    月     17    日
                  交通法庭法  官  鄭貽馨
以上正本證明與原本無異。
如不服本裁定，應於裁定送達後5日內，向本院提出抗告狀。（
應附繕本）
                          書記官  高雪琴
中    華    民    國    98    年    7     月    17    日


司法院資訊處製作；財團法人民間司法改革基金會備份。
